【裁判字號】    97,易,331
【裁判日期】    970624
【裁判案由】    竊盜
【裁判全文】
臺灣雲林地方法院刑事判決               97年度易字第331號
公  訴  人  臺灣雲林地方法院檢察署檢察官
被      告  丙○○
上列被告因竊盜案件，經檢察官提起公訴（97年度偵字第1668號
、第1441號），被告於準備程序進行中就被訴事實為有罪之陳述
，經本院聽取當事人意見後，認宜由獨任法官進行簡式審判程序
，裁定進行簡式審判程序，判決如下：
    主  文
丙○○攜帶兇器竊盜，處有期徒刑拾月；又竊盜，未遂，處有期
徒刑肆月。應執行有期徒刑壹年。
    事  實
一、丙○○曾於民國95年間因竊盜、詐欺案件，經本院分別判處
    有期徒刑11月、5 月，並經定應執行刑1 年4 月確定（下稱
    案件一），再因竊盜、違反毒品危害防制條例等案件，經本
    院分別判處有期徒刑1 年4 月、7 月、3 月，並經定應執行
    刑2 年確定（下稱案件二），上開案件一與案件二經接續執
    行，案件二並經減刑為應執行有期徒刑1 年確定，於96年11
    月22日縮短刑期假釋出監（不構成累犯）。詎仍不知悔改，
    ，於假釋期間，復意圖為自己不法之所有：(一)於97年2 月12
    日15時30分許，持客觀上可供作兇器使用之剪刀（未扣案）
    1 支，侵入乙○○位於雲林縣北港鎮府番裡120 號倉庫（侵
    入住宅部分未據告訴），竊取乙○○所有之馬達1 個，得手
    後以新台幣（下同）375 元之代價，變賣予不知情之王美燕
    。(二)於97年3 月27日上午8 時45分許，又另行起意，侵入丁
    ○○位於雲林縣元長鄉○○村○○路8 號住處（侵入住宅部
    分未據告訴），開啟丁○○之衣櫃著手行竊，但因該住處無
    何財物，而未得逞，丙○○於步出該住處時即為警當場逮捕
    。
二、案經雲林縣警察局虎尾分局報告臺灣雲林地方法院檢察署檢
    察官偵查後提起公訴。
    理  由
一、本件被告丙○○所犯均為死刑、無期徒刑、最輕本刑為三年
    以上有期徒刑以外之罪，被告於準備程序中均就被訴事實為
    有罪之陳述，經法官告知簡式審判程序之旨，並聽取公訴人
    、被告之意見後，合議庭認為適宜，依刑事訴訟法第273 條
    之1 第1 項規定，裁定進行簡式審判程序。又刑事訴訟法第
    159 條第1 項規定：被告以外之人於審判外之言詞或書面陳
    述，除法律有規定者外，不得作為證據。惟同條第2 項例外
    規定：法院以簡式審判程序，不適用之。故本件不適用傳聞
    排除法則有關限制證據能力之相關規定。並得依同法第310
    條之2 之準用同法第454 條之規定製作略式判決書，僅需記
    載犯罪事實、證據名稱及應適用之法條，並得以簡略方式為
    之。
二、被告丙○○之上開犯罪事實，除有被告於警詢、偵訊、本院
    審理時之自白外，尚有下列證據可佐：
    (一)被害人乙○○、丁○○於警詢時之指訴。
    (二)證人郭進傳於警詢時之證述。
    (三)贓物認領保管收據1紙。
    (四)蒐證照片4張。
    足認被告之自白與事實相符，故本件事證明確，被告犯行均
    堪以認定，應依法論科。
三、按刑法第321 條第1 項第3 款之攜帶兇器竊盜罪，係以行為
    人攜帶兇器竊盜為其加重條件，此所謂兇器，其種類並無限
    制，凡客觀上足以對人之生命、身體、安全構成威脅，具有
    危險性之兇器均屬之，且只須行竊時攜帶此種具有危險性之
    兇器為已足，並不以攜帶之初有行兇之意圖為必要（最高法
    院79年臺上字第5253號判例參照）。本件被告就犯罪事實欄
    一、(一)所攜帶之剪刀1 支雖未扣案，惟被告於警詢時自承其
    犯該竊盜罪時，有使用該剪刀將電線剪斷（警卷第2 頁），
    足見該剪刀屬質地堅硬之利器，若持之攻擊人，客觀上顯足
    以危害他人生命、身體安全，屬具有危險性之兇器無訛。故
    核被告丙○○就犯罪事實欄一、(一)所為，係犯刑法第321 條
    第1 項第3 款之攜帶兇器加重竊盜罪。另其就犯罪事實欄一
    、(二)所為，係犯同法第320 條第1 項、第3 項之竊盜未遂罪
    被告所犯2 罪犯意各別，行為不同，應分論併罰。就被告所
    犯本件竊盜未遂罪，依刑法第25條第2 項減輕其刑。爰審酌
    被告曾犯多次竊盜罪，又有詐欺、違反毒品危害防制條例等
    前科，素行不佳，本件又於假釋期間再犯上開2 竊盜犯行，
    過輕之刑度，顯已無法矯正其行為之偏差，及被告已坦承犯
    行，犯後態度良好，犯罪動機為沒有工作故缺錢花用等一切
    情狀，分別量處被告所犯2 罪如主文所示之刑，並定其應執
    行刑。
據上論斷，應依刑事訴訟法第第273 條之1 第1 項、299 條第1
項前段、第310 條之2 、第454 條，刑法第321 條第1 項第3 款
、第320 條第1 項、第3 項、第25條第2 項、第51條第5 款，刑
法施行法第1 條之1 第1 項、第2 項前段，判決如主文。
本案經檢察官甲○○到庭執行職務。
中    華    民    國    97    年    6     月    24    日
                  刑事第一庭    法  官  楊昱辰
以上正本證明與原本無異。
如不服本判決，應於判決收受後10日內，向本院提出上訴狀（須
附繕本）。
                                書記官  黃秋萍
中    華    民    國    97    年    6     月    24     日
附錄法條
刑法第320條
意圖為自己或第三人不法之所有，而竊取他人之動產者，為竊盜
罪，處5 年以下有期徒刑、拘役或5 百元以下罰金。
意圖為自己或第三人不法之利益，而竊佔他人之不動產者，依前
項之規定處斷。
前二項之未遂犯罰之。
刑法第321條
犯竊盜罪而有左列情形之一者，處六月以上、五年以下有期徒刑
：
一、於夜間侵入住宅或有人居住之建築物、船艦或隱匿其內而犯
    之者。
二、毀越門扇、牆垣或其他安全設備而犯之者。
三、攜帶兇器而犯之者。
四、結夥三人以上而犯之者。
五、乘火災、水災或其他災害之際而犯之者。
六、在車站或埠頭而犯之者。
前項之未遂犯罰之。


司法院資訊處製作；財團法人民間司法改革基金會備份。
